---
title: Informe Final del Proyecto "Caracterización ecológica de la fauna mediana y grande en áreas protegidas de la provincia de Manabí" \break http://faunamanabi.github.io/ \break Modelos de Ocupación, bajo el modelo estático (MacKenzie et al. 2002) para para las especies de mamíferos en el Refugio de Vida Silvestre y Marino Costera Pacoche
author: Departamento Central de Investigaciones (DCI), \break Universidad Laica Eloy
  Alfaro de Manabi (ULEAM) \break Diego J. Lizcano \break Laura Cervera \break Violeta Pares 
date: "Septiembre, 2015"
output:
  pdf_document:
    highlight: tango
    number_sections: yes
    toc: yes
    toc_depth: 3
  html_document:
    toc: yes
  word_document:
    highlight: kate
license: CC
box: grey
bibliography: C:/code/ULEAM/Infor_Caract/citas_simula.bib

---


\newcommand{\HRule}[1]{\hfill \rule{1\linewidth}{#1}} % Horizontal rule at the bottom of the page, adjust width here

%%%%%% Logo
\HRule{1pt} 

\vspace{0.25in}
\centerline {
  \includegraphics[width=2in]{C:/code/ULEAM/Infor_Caract/machalilla/img/ULEAM_DCI.png}
}
\vspace{0.1in}



\HRule{1pt} 


```{r setup, include=FALSE}
# cache all... if problem... delete cache folder
knitr::opts_chunk$set(cache=TRUE)
```

# La ocupación de hábitat

Obtener datos para estudios de poblaciones animales, es costoso y dispendioso, y no siempre se puede medir la densidad poblacional o parámetros demográficos como natalidad o mortalidad [@Morrison2002]. Estimar adecuadamente la densidad poblacional requiere de un elevado número de registros, con los costos económicos y logísticos que esto conlleva [@Morrison2006]. Es por eso que la estimación de la ocupación de hábitat ($\psi$) es una buena herramienta para estudiar poblaciones, ya que es un fiel reflejo de otros parámetros poblacionales importantes como la abundancia y la densidad poblacional [@MacKenzie2002; @MacKenzie2006]. Sin embargo y debido a que la detectabilidad (_p_) en animales silvestres no es completa o perfecta, el uso de los datos crudos genera subestimaciones de la ocupación del hábitat. Pero, con el empleo de muestreos repetidos, es posible generar estimaciones de la detectabilidad y, con esta estimación, obtener valores no sesgados de la ocupación del hábitat. La incorporación de covariables permite explicar mejor la heterogeneidad de la relación entre la probabilidad de detección y el hábitat, pero estas relaciones deben ser establecidas para poder interpretar correctamente los resultados de los modelos de hábitat [@Gu2004].


Los métodos de análisis de ocupación son una familia de modelos que permiten realizar inferencias acerca de los efectos de variables continuas y categóricas sobre la ocupación del hábitat [@Bailey2013; @Iknayan2014]. Además, si los muestreos se realizan a través de períodos largos y sucesivos de tiempo, también es posible estimar tasas de extinción y recolonización, que son útiles en estudios de metapoblaciones. Este es un campo de gran desarrollo en bioestadística que ha producido una gran explosión de estudios que usan la ocupación teniendo en cuenta la detectabilidad [@Royle2008; @Royle2012].  


# Duración del muestreo

Las trampas cámara permanecieron activas desde final de septiembre 2014 hasta mayo 2015. La siguiente figura ilustra el periodo de actividad de cada trampa cámara, sus fechas de instalación, fechas de retirada, y su funcionamiento diario. 
 

```{r calendar_f,cache=TRUE,warning=FALSE,eval=TRUE, echo=FALSE, error=FALSE, message=FALSE, fig.height=11,fig.width=8}

# library(xtable)
library(lubridate)
library(dplyr)
library(maptools)
# Load 'rgdal' package, which is used to read/write shapefiles and rasters
library(rgdal)
source("C:/code/ULEAM/Infor_Caract/code/TEAM_code.R")
source("C:/code/ULEAM/Infor_Caract/code/calendar.R")

pacoche.raw<-read.csv("C:/code/ULEAM/Infor_Caract/pacoche/data/CT-RVP-2014_spanish.csv") # ojo falta la camara 3-12

#############################
#### date fix
#############################

# unique(year(pacoche.raw$camera_trap_start_time))
pacoche.raw$photo_date2<-as.Date(as.character(pacoche.raw$photo_date), "%d-%m-%y")

pacoche.raw$Sampling.Period<-2014
pacoche.raw$binomial<-paste(pacoche.raw$genus, pacoche.raw$specise, sep = " ")

#############################
# translate months
#############################
# 
# meses<-as.data.frame(t(matrix(c("ago","aug","dic","dec","ene","jan","abr","apr"),nrow = 2,ncol = 4)))
# pacoche.raw$camera_trap_start_time2<-NA
# pacoche.raw$camera_trap_end_time2<-NA
# for (i in 1:4){  
# # get month
#   chkmes<-substr(as.character(pacoche.raw$photo_date), start=4, stop=6)
#   chkmes2<-substr(as.character(pacoche.raw$camera_trap_start_time), start=4, stop=6)
#   chkmes3<-substr(as.character(pacoche.raw$camera_trap_end_time), start=4, stop=6)
#   # chane month
#   agoind<-which(chkmes == meses[i,1])
#   agoind2<-which(chkmes2 == meses[i,1])
#   agoind3<-which(chkmes3 == meses[i,1])
#   # pacoche.raw$photo_date[agoind]
#   pacoche.raw$photo_date2[agoind]<-as.Date(gsub(as.character(meses[i,1]), 
#                                                      as.character(meses[i,2]), 
#                                                      pacoche.raw$photo_date[agoind]), "%d-%b-%Y")
#   
#   pacoche.raw$camera_trap_start_time2[agoind2]<-as.Date(gsub(as.character(meses[i,1]), 
#                                                    as.character(meses[i,2]), 
#                                                    pacoche.raw$camera_trap_start_time[agoind2]), "%d-%b-%Y")
#   
#   pacoche.raw$camera_trap_end_time2[agoind3]<-as.Date(gsub(as.character(meses[i,1]), 
#                                                                as.character(meses[i,2]), 
#                                                                pacoche.raw$camera_trap_end_time[agoind3]), "%d-%b-%Y")
# }
# 
# # tochk
# # unique(pacoche.raw$photo_date2)


pacoche.raw$camera_trap_start_date<-as.Date(substr(as.character(pacoche.raw$camera_trap_start_time), start=1, stop=11), "%d-%b-%Y")
pacoche.raw$camera_trap_end_date<-as.Date(substr(as.character(pacoche.raw$camera_trap_end_time), start=1, stop=11), "%d-%b-%Y")

#################################
# Fix 2013 problem
# A camera has date wrong
# CT-RVP-2-13  and  CT-RVP-1-3
# Fix start date manually
################################
# identify the problem
# index_problem_2011<-which(pacoche.raw$camera_trap_start_date == "2013-11-11")
# problem_2011<-pacoche.raw[index_problem_2011,]
# unique(problem_2011$camera_trap)

# # fix 2-13 Time difference of 1124 days
 index_2_13<-which(pacoche.raw$camera_trap == "CT-RVP-2-13")
 cam_2_13<-pacoche.raw[index_2_13, ] # make data frame using the cam
 pacoche.raw<-pacoche.raw[-index_2_13 ,] # remove the cam
 cam_2_13$photo_date2<-cam_2_13$photo_date2 + 1124

# # fix 1-3 Time difference of  457 days
 index_1_3<-which(pacoche.raw$camera_trap == "CT-RVP-1-3")
 cam_1_3<-pacoche.raw[index_1_3, ] # make data frame using the cam
 pacoche.raw<-pacoche.raw[-index_1_3 ,] # remove the cam
 cam_1_3$camera_trap_end_date<-as.Date("2014-12-01", format="%Y-%m-%d")
 cam_1_3$photo_date2<-cam_1_3$photo_date2 + 457


# # fix 1-4 Time difference of 
 index_1_4<-which(pacoche.raw$camera_trap == "CT-RVP-1-4")
 cam_1_4<-pacoche.raw[index_1_4, ] # make data frame using the cam
 pacoche.raw<-pacoche.raw[-index_1_4 ,] # remove the cam
 cam_1_4<-cam_1_4[-c(1:3),] # borra 3 primeros porblematic 2011
 
## fix 1-1 Time difference of 114 days days
index_1_1<-which(pacoche.raw$camera_trap == "CT-RVP-1-1")
 cam_1_1<-pacoche.raw[index_1_1, ] # make data frame using the cam
 pacoche.raw<-pacoche.raw[-index_1_1 ,] # remove the cam
 # cam_1_3$camera_trap_end_date<-as.Date("2014-12-01", format="%Y-%m-%d")
 cam_1_1$photo_date2<-cam_1_1$photo_date2 + 118


# 
# # fix 1-10  # add 31 days since data setup pickup en data 12 and beyond
# index_1_10<-which(pacoche.raw$camera_trap == "CT-PNM-1-10")
# cam_1_10<-pacoche.raw[index_1_10, ]
# pacoche.raw<-pacoche.raw[-index_1_10 ,]
# 
# cam_1_10$camera_trap_start_date<-as.Date("2014-09-23", format="%Y-%m-%d") 
# cam_1_10$camera_trap_end_date<-as.Date("2014-11-05", format="%Y-%m-%d")
# cam_1_10$photo_date2[c(12:875)]<-cam_1_10$photo_date2[c(12:875)] +31
# # delete problematic data
# cam_1_10<-cam_1_10[-24,]
# cam_1_10<-cam_1_10[-25,]
# 
# # fix 3-10  # restar 30 dias
# index_3_10<-which(pacoche.raw$camera_trap == "CT-PNM-3-10")
# cam_3_10<-pacoche.raw[index_3_10, ]
# pacoche.raw<-pacoche.raw[-index_3_10 ,]
# 
# cam_3_10$camera_trap_start_date<-as.Date("2015-01-27", format="%Y-%m-%d") 
# cam_3_10$camera_trap_end_date<-as.Date("2015-03-15", format="%Y-%m-%d")
# # borra los primeros 30 problematicos con fecha 2011
# cam_3_10<-cam_3_10[-c(1:30),]
# cam_3_10$photo_date2<-cam_3_10$photo_date2  - 30
# 
# 
# # fix 3-07 # add difference of 365 days
# index_3_07<-which(pacoche.raw$camera_trap == "CT-PNM-3-07")
# cam_3_07<-pacoche.raw[index_3_07, ]
# 
# pacoche.raw<-pacoche.raw[- index_3_07 ,]
# cam_3_07$camera_trap_start_date<-as.Date("2015-01-27", format="%Y-%m-%d")
# cam_3_07$camera_trap_end_date<-as.Date("2015-03-11", format="%Y-%m-%d")
# cam_3_07$photo_date2<- cam_3_07$photo_date2 + 365
### remove from pacoche.raw
# pacoche.raw<-pacoche.raw[-index_1_07 ,]
# pacoche.raw<-pacoche.raw[-index_3_10 ,]
# pacoche.raw<-pacoche.raw[-index_3_07 ,]


#### Add corrected
pacoche.raw<-rbind(pacoche.raw, cam_1_3, cam_1_4, cam_2_13, cam_1_1)
# pacoche.raw<-rbind(pacoche.raw, cam_1_10)
# pacoche.raw<-rbind(pacoche.raw, cam_3_10)
# pacoche.raw<-rbind(pacoche.raw, cam_3_07)

#  problematic ?
# which(pacoche.raw$photo_date2 == "2011-11-11")
# which(pacoche.raw$camera_trap == "CT-PNM-1-10")


########## extract yr and month
pacoche.raw$year<-year(pacoche.raw$photo_date2)
pacoche.raw$month<-month(pacoche.raw$photo_date2)

# problem?
# which(pacoche.raw$year == "2011")
# problem_index<- which(is.na(pacoche.raw$camera_trap_start_date) == TRUE)
# problema<-pacoche.raw[problem_index,]
# unique(problema$camera_trap)







####################################
# make photo calendar type
####################################

# f.calendar.yr(dataset = pacoche.raw, yr_toplot = 1)
# f.calendar.yr(dataset = pacoche.raw, yr_toplot = 2)


```


```{r calendar2,cache=TRUE,warning=FALSE,eval=FALSE, echo=FALSE, error=FALSE, message=FALSE, fig.height=11,fig.width=8}
f.calendar.yr(dataset = pacoche.raw, yr_toplot = 1)
```

```{r r calendar3,cache=TRUE,warning=FALSE,eval=FALSE, echo=FALSE, error=FALSE, message=FALSE, fig.height=11,fig.width=8}
f.calendar.yr(dataset = pacoche.raw, yr_toplot = 2)
```

# Especies registradas

Las especies registradas en el Refugio de Vida Silvestre Marino Costera Pacoche fueron en total 38, entre aves y mamiferos.


```{r sps,cache=TRUE,warning=FALSE,eval=TRUE, echo=FALSE,error=FALSE, message=FALSE, results='asis'}
library(xtable)
library(dplyr)
library(knitr)

####################### eliminar aca el array 4 FALTA ####################
mat.per.sp<-f.matrix.creator2(data = pacoche.raw,year = 2014) ## cchk si deja 2015 out

sp.names<-names(mat.per.sp) # species names

# counting how many (total) records per species by all days
cont.per.sp<-data.frame(row.names = sp.names)
row.per.sp<-as.data.frame(matrix(nrow = length(sp.names), ncol=c(59)))
col.per.sp<-as.data.frame(matrix(nrow = length(sp.names), ncol=c(161)))
rownames(row.per.sp)<-sp.names
rownames(col.per.sp)<-sp.names

for (i in 1:length(mat.per.sp)){
  cont.per.sp[i,1]<-sum(apply(as.data.frame(mat.per.sp [[i]]),FUN=sum,na.rm=T, MARGIN = 1))
  
   row.per.sp[i,]<-apply(mat.per.sp[[i]],1, function(x) sum(x, na.rm=T))
   # row.per.sp[i,which(row.per.sp[i,]>0)]<-1 # convert to presence absence  1 and 0
  
   col.per.sp[i,]<-apply(mat.per.sp[[i]],2, function(x) sum(x, na.rm=T))
   # col.per.sp[i,which(col.per.sp[i,]>0)]<-1 # convert to presence absence  1 and 0
  
}

# colnames(row.per.sp)<-rep
# cont.per.sp$especie<-rownames(cont.per.sp)
colnames(cont.per.sp)<-c("Numero_de_registros")
#xtable(arrange(df = cont.per.sp, desc(Numero_de_fotos)))
# xtable(cont.per.sp)
kable(cont.per.sp)


```

## Distribucion posterior de la riqueza de especies

Riqueza de especies y acumulación, modelando la ocurrencia y la detectabilidad. Este análisis sigue el método de Dorazio et al. [-@Dorazio2006].

```{r richness,cache=TRUE,warning=FALSE,eval=TRUE, echo=FALSE,fig.height=5,fig.width=8,message=FALSE}

source("C:/code/ULEAM/Infor_Caract/code/MultiSpeciesSiteOcc.R")

# library(dplyr)
# colapse mat in: sp by row site by column

row.per.sp<-row.per.sp[-1,] # elimina especie vacia del comienzo

# filter mat.per.sp to sp of wild mammals
mammal.per.sp<- mat.per.sp[-c(39,38,37,36,33,31,28,27,23,17,14,11,10,8,1)]
full.mammal<-ldply(mammal.per.sp, data.frame)

sp.abund.count<-col.per.sp[-c(39,38,37,36,33,31,28,27,23,17,14,11,10,8,1),]

row.per.sp.2<-row.per.sp[-c(39,38,37,36,33,31,28,27,23,17,14,11,10,8),]

 X1 <- as.matrix(row.per.sp.2) # col.per.sp por dias y row.per.sp por sitios (camaras)
 nrepls <- 190 #dias 
 especies <- MultiSpeciesSiteOcc(nrepls, X1)
 
 # summary(especies$fit$sims.matrix)
 
 alpha.post = especies$fit$sims.matrix[,"alpha"]
 sigmaU.post = especies$fit$sims.matrix[,"sigma.u"]
 N.post = especies$fit$sims.matrix[,"N"]
 
 nsites = 60 
 cum_sp<-CumNumSpeciesPresent(nsites, alpha.post, sigmaU.post, N.post)

#histogram of posteriors
hist(especies$fit$sims.matrix[,"N"],breaks = c(23:55), xlab="Number of mammal species", ylab="Relative frecuency", main="", xlim = c(24,45))
#abline(v=median(especies$fit$sims.matrix[,"N"]),col="blue", lty = 2) # -> lines.histogram(*)
#median(especies$fit$sims.matrix[,"N"]) #### esperado

abline(v=length(row.per.sp.2[,1]),col="blue", lty = 2) # -> lines.histogram(*) observadas
abline(v=median(especies$fit$sims.matrix[,"N"]),col="red", lty = 2) # -> esperadas por detectabilidad


mean(especies$fit$sims.matrix[,"N"])
median(especies$fit$sims.matrix[,"N"])


```


La media de la distribucion posterior es `r mean(especies$fit$sims.matrix[,"N"])`. Mientras que la mediana `r median(especies$fit$sims.matrix[,"N"])`. 

```{r inout,cache=TRUE,warning=FALSE,eval=TRUE, echo=FALSE,fig.height=5,fig.width=8,message=FALSE}
#############################################################
#### over park limit


library(maptools)
library(rgdal) 
library(spatstat)

pacochelimit <- readShapePoly(fn="C:/code/ULEAM/Infor_Caract/pacoche/data/pacoche", IDvar="boundary")

geo <- CRS("+proj=longlat +datum=WGS84 +ellps=WGS84 +towgs84=0,0,0") #def cord
proj4string(pacochelimit)<-geo # set cords



################################### 
### get just cameras

just.cam1<-select(pacoche.raw, camera_trap, latitude, longitude)
just.cams<-distinct(just.cam1)

coordinates(just.cams) <- ~longitude+latitude #make spatial data frame
proj4string(just.cams)<-geo # set cords

############ over
cam_in_out<-over(x = just.cams, y = pacochelimit)
# add camera name to table
cam_in_out$camera_trap<-just.cams$camera_trap

index.in<-which(cam_in_out$boundary == "protected_area")
index.out<-which(is.na(cam_in_out$boundary))

just.in<-just.cams[index.in,]
just.out<-just.cams[index.out,]

##### cuantas camaras in
length(index.in)

##### cuantas camaras out
length(index.out)

######## plot to check
plot(just.out, col="red" )
plot(just.in,  add=T)
plot(pacochelimit, add=T)



plot(just.in, col="red")
plot(pacochelimit, add=T)
text(just.in, labels=just.out$camera_trap, cex = .5)


plot(just.out, col="red")
plot(pacochelimit, add=T)
text(just.out, labels=just.out$camera_trap, cex = .5)


############# select by vector

pacoche.in<-pacoche.raw[is.element(pacoche.raw$camera_trap, just.in$camera_trap),]
pacoche.out<-pacoche.raw[is.element(pacoche.raw$camera_trap, just.out$camera_trap),]


##########################################
################ make mat per species
##########################################

mat.per.sp.in<-f.matrix.creator2(data = pacoche.in,year = 2014) ## cchk si deja 2015 out
mat.per.sp.out<-f.matrix.creator2(data = pacoche.out,year = 2014) ## cchk si deja 2015 out

sp.names.in<-names(mat.per.sp.in) # species names
sp.names.out<-names(mat.per.sp.out) # species names



################ Count ################ 
################ in IN
# counting how many (total) records per species by all days
dim(mat.per.sp.in[[5]])

cont.per.sp.in<-data.frame(row.names = sp.names.in)
row.per.sp.in<-as.data.frame(matrix(nrow = length(sp.names.in), ncol=c(41)))
col.per.sp.in<-as.data.frame(matrix(nrow = length(sp.names.in), ncol=c(194)))
rownames(row.per.sp.in)<-sp.names.in
rownames(col.per.sp.in)<-sp.names.in

for (i in 1:length(mat.per.sp.in)){
  cont.per.sp.in[i,1]<-sum(apply(as.data.frame(mat.per.sp.in [[i]]),FUN=sum,na.rm=T, MARGIN = 1))
  
  row.per.sp.in[i,]<-apply(mat.per.sp.in[[i]],1, function(x) sum(x, na.rm=T))
  # row.per.sp[i,which(row.per.sp[i,]>0)]<-1 # convert to presence absence  1 and 0
  
  col.per.sp.in[i,]<-apply(mat.per.sp.in[[i]],2, function(x) sum(x, na.rm=T))
  # col.per.sp[i,which(col.per.sp[i,]>0)]<-1 # convert to presence absence  1 and 0
  
}


row.per.sp.in<- row.per.sp.in[-c(31,30,29,26,25,20,14,13,11,10,8,1),]



# 
# row.per.sp.in<-row.per.sp.in[-35,] # elimina Carduelis siemiradzkii
# row.per.sp.in<-row.per.sp.in[-34,] # elimina Damophila julie
# row.per.sp.in<-row.per.sp.in[-33,] # elimina Momotus momota
# #row.per.sp.in<-row.per.sp[-32,] # elimina Gallus gallus
# # row.per.sp.in<-row.per.sp[-33,] # elimina Buteogallus urubitinga 
# row.per.sp.in<-row.per.sp.in[-31,] # elimina Columbina cruziana 
# row.per.sp.in<-row.per.sp.in[-30,] # elimina Gallus gallus 
# row.per.sp.in<-row.per.sp.in[-29,] # elimina Coragyps atratus 
# row.per.sp.in<-row.per.sp.in[-27,] # elimina Zenaida auriculata
# #row.per.sp.in<-row.per.sp[-25,] # elimina Damophila julie 
# row.per.sp.in<-row.per.sp.in[-20,] # elimina Ortalis vetula
# row.per.sp.in<-row.per.sp.in[-13,] # elimina Ortalis erythroptera
# row.per.sp.in<-row.per.sp.in[-11,] # elimina Homo sapiens
# row.per.sp.in<-row.per.sp.in[-10,] # elimina Leptotila verreauxi
# row.per.sp.in<-row.per.sp.in[-08,] # elimina Tinamus major
# row.per.sp.in<-row.per.sp.in[-01,] # elimina 1era especie vacia
# 

######### CHK names
rownames(row.per.sp.in)

#################### #################### #################### 
#################### Acumula in 

# get dimensions
dim(mat.per.sp.in[[5]])

X2 = as.matrix(row.per.sp.in) # col.per.sp por dias y row.per.sp por sitios (camaras)
nrepls = 190 #dias 
especies.in = MultiSpeciesSiteOcc(nrepls, X2)

# summary(especies$fit$sims.matrix)

alpha.post = especies.in$fit$sims.matrix[,"alpha"]
sigmaU.post = especies.in$fit$sims.matrix[,"sigma.u"]
N.post = especies.in$fit$sims.matrix[,"N"]

nsites = 46 
cum_sp.in<-CumNumSpeciesPresent(nsites, alpha.post, sigmaU.post, N.post)

#histogram of posteriors
hist(especies.in$fit$sims.matrix[,"N"],breaks = c(19:115), xlab="Number of mammal species", ylab="Relative frecuency", main="")
abline(v=length(row.per.sp.in[,1]),col="blue", lty = 2) # -> lines.histogram(*) observadas
abline(v=median(especies.in$fit$sims.matrix[,"N"]),col="red", lty = 2) # -> esperadas por detectabilidad


################ Count ################ 
################ in OUT
# counting how many (total) records per species by all days

# get dimensions
dim(mat.per.sp.out[[2]])

cont.per.sp.out<-data.frame(row.names = sp.names.out)
row.per.sp.out<-as.data.frame(matrix(nrow = length(sp.names.out), ncol=c(20))) 
col.per.sp.out<-as.data.frame(matrix(nrow = length(sp.names.out), ncol=c(187)))
rownames(row.per.sp.out)<-sp.names.out
rownames(col.per.sp.out)<-sp.names.out

for (i in 1:length(mat.per.sp.out)){
  cont.per.sp.out[i,1]<-sum(apply(as.data.frame(mat.per.sp.out [[i]]),FUN=sum,na.rm=T, MARGIN = 1))
  
  row.per.sp.out[i,]<-apply(mat.per.sp.out[[i]],1, function(x) sum(x, na.rm=T))
  # row.per.sp[i,which(row.per.sp[i,]>0)]<-1 # convert to presence absence  1 and 0
  
  col.per.sp.out[i,]<-apply(mat.per.sp.out[[i]],2, function(x) sum(x, na.rm=T))
  # col.per.sp[i,which(col.per.sp[i,]>0)]<-1 # convert to presence absence  1 and 0
  
}

row.per.sp.out<- row.per.sp.out[-c(30,27,24,18,16,14,12,9,4,1),]

# row.per.sp.out<-row.per.sp[-35,] # elimina Carduelis siemiradzkii
# row.per.sp.out<-row.per.sp[-34,] # elimina Damophila julie
# row.per.sp.out<-row.per.sp[-33,] # elimina Momotus momota
# row.per.sp.out<-row.per.sp[-32,] # elimina Gallus gallus
# row.per.sp.out<-row.per.sp[-33,] # elimina Buteogallus urubitinga 
# row.per.sp.out<-row.per.sp[-31,] # elimina Columbina cruziana 
# row.per.sp.out<-row.per.sp[-30,] # elimina Gallus gallus 
# row.per.sp.out<-row.per.sp[-29,] # elimina Coragyps atratus 
# row.per.sp.out<-row.per.sp[-27,] # elimina Zenaida auriculata

# CHK rownames(row.per.sp.out)

######### CHK names
rownames(row.per.sp.out)
length(rownames(row.per.sp.out))
length(rownames(row.per.sp.in))
#################### #################### #################### 
#################### Acumula OUT 


# get dimensions
dim(mat.per.sp.out[[5]])

X3 = as.matrix(row.per.sp.out) # col.per.sp por dias y row.per.sp por sitios (camaras)
nrepls = 190 #dias 
especies.out = MultiSpeciesSiteOcc(nrepls, X3)


# summary(especies$fit$sims.matrix)

alpha.post = especies.out$fit$sims.matrix[,"alpha"]
sigmaU.post = especies.out$fit$sims.matrix[,"sigma.u"]
N.post = especies.out$fit$sims.matrix[,"N"]

nsites = 20
cum_sp.out<-CumNumSpeciesPresent(nsites, alpha.post, sigmaU.post, N.post)

#histogram of posteriors
hist(especies.out$fit$sims.matrix[,"N"],breaks = c(18:110), xlim=c(18,110),xlab="Number of mammal species", ylab="Relative frecuency", main="")
abline(v=length(row.per.sp.out[,1]),col="blue", lty = 2) # -> lines.histogram(*) observadas
abline(v=median(especies.out$fit$sims.matrix[,"N"]),col="red", lty = 2) # -> esperadas por detectabilidad



###########################################################
####################### fi  IN and OUT ####################


par(mfrow=c(2, 1))

#histogram of posteriors
hist(especies.in$fit$sims.matrix[,"N"],breaks = c(18:120), xlim=c(18,120), xlab="", ylab="Frecuencia relativa", main="dentro del RVSMCP")
abline(v=length(row.per.sp.in[,1]),col="blue", lty = 2) # -> lines.histogram(*) observadas
abline(v=median(especies.in$fit$sims.matrix[,"N"]),col="red", lty = 2) # -> esperadas por detectabilidad

#histogram of posteriors
hist(especies.out$fit$sims.matrix[,"N"],breaks = c(18:120), xlim=c(18,120), xlab="Número de especies de mamíferos", ylab="Frecuencia relativa", main="fuera del RVSMCP")
abline(v=length(row.per.sp.out[,1]),col="blue", lty = 2) # -> lines.histogram(*) observadas
abline(v=median(especies.out$fit$sims.matrix[,"N"]),col="red", lty = 2) # -> esperadas por detectabilidad





  


################## Taxatize
library(taxize)

############# mammal in
taxonomia.in<-matrix(nrow = length(sp.names.in),ncol = 5)
colnames(taxonomia.in)= c("db","query", "Class", "family", "order")
rownames(taxonomia.in)<-sp.names.in
taxonomia.in<-as.data.frame(taxonomia.in)
for (i in 2:length(sp.names.in)) { 
  taxonomia.in[i,]<-as.vector(tax_name(query = sp.names.in[i], get = c("Class", "family", "order"), db = "itis"))
}

############# mammal out
taxonomia.out<-matrix(nrow = length(sp.names.out),ncol = 5)
colnames(taxonomia.out)= c("db","query", "Class", "family", "order")
rownames(taxonomia.out)<-sp.names.out
taxonomia.out<-as.data.frame(taxonomia.out)
for (i in 2:length(sp.names.out)) { 
  taxonomia.out[i,]<-as.vector(tax_name(query = sp.names.out[i], get = c("Class", "family", "order"), db = "ncbi"))
}



################ Delete in in
row.per.sp.in<-row.per.sp[-39,] # elimina Momotus momota
row.per.sp<-row.per.sp[-37,] # elimina Columbina cruziana
row.per.sp<-row.per.sp[-36,] # elimina Pipistrellus pipistrellus
row.per.sp<-row.per.sp[-33,] # elimina Gallus gallus
row.per.sp<-row.per.sp[-31,] # elimina Buteogallus urubitinga 
row.per.sp<-row.per.sp[-28,] # elimina Carduelis siemiradzkii
row.per.sp<-row.per.sp[-27,] # elimina Damophila julie 
row.per.sp<-row.per.sp[-23,] # elimina Ortalis vetula
row.per.sp<-row.per.sp[-14,] # elimina Ortalis erythroptera
row.per.sp<-row.per.sp[-11,] # elimina Homo sapiens
row.per.sp<-row.per.sp[-10,] # elimina Leptotila verreauxi
row.per.sp<-row.per.sp[-08,] # elimina Tinamus major
row.per.sp<-row.per.sp[-01,] # elimina 1era especie vacia




```


